【裁判字號】    90,交訴,38
【裁判日期】    900907
【裁判案由】    公共危險
【裁判全文】
臺灣嘉義地方法院刑事判決                            九十年度交訴字第三八號
    公  訴  人  臺灣嘉義地方法院檢察署檢察官
    被      告  丙○○
右列被告因公共危險案件，經檢察官提起公訴（九十年度偵字第一五二一號），本院
判決如左：
    主  文
丙○○駕駛動力交通工具肇事，致人受傷而逃逸，處有期徒刑陸月，如易科罰金，以
佰元折算壹日。
    事  實
一、丙○○於民國九十年二月六日下午四時三十分許，騎乘車號ＺＵＱ—七二五號輕
    型機車，由嘉義縣中埔鄉同仁村由東向西往嘉義市方向行駛，行經嘉義縣中埔鄉
    ○○○路龍門段時，竟疏於注意，撞及同方向行走於甲○○後之乙○○（民國八
    十六年一月十六日生），致乙○○受有左肘背面表淺損傷一‧五×一‧五公分、
    左膝前面表淺損傷一×○‧二公分、前額挫傷（眼部除外）皮下瘀血六×六公分
    之傷害（傷害部分已撤回告訴，業經不起訴處分）；詎丙○○竟未停車，反加速
    往嘉義市方向逃逸，甲○○追趕至嘉義縣中埔鄉台十八線與大義路口，記下丙○
    ○上開機車之車號後，報警循線查獲。
二、案經臺灣嘉義地方法院檢察署檢察官自動檢舉偵查起訴。
    理  由
一、訊據被告丙○○固坦承於右揭時、地明知撞及被害人乙○○後，仍開車逃逸等情
    不諱，惟辯稱：撞到被害人後，他沒有跌到，有看見被害人跑來跑去云云。經查
    ：被告於右揭時、地駕車肇事致被害人受傷一情，業據在場目擊證人甲○○證述
    被害人遭撞及後翻滾並撞傷前額、肘、膝等語甚詳（警卷第四頁反面），被害人
    確因此此受有左肘背面表淺損傷一‧五×一‧五公分、左側膝前面表淺損傷一×
    ○‧二公分、前額挫傷（眼部除外）皮下瘀血六×六公分之傷害，亦有仁友醫院
    和睦分院診斷證明書一紙、現場留有血跡之照片二幀在卷可稽；參以被告自承當
    時車速約五十公里，機車右車板旁撞至被害人額頭、被害人係年約四歲之稚童（
    八十六年一月十六日），被告豈有不知被害人遭機車以上開時速擦撞後將受有傷
    害之理？是以被告明知其駕駛機車肇事致被害人受有傷害一情，至為灼然；綜上
    ，被告前開所辯無非事後卸責之詞，委無足採，本件事證明確，被告犯行堪予認
    定。
二、核被告所為，係犯刑法第一百八十五條之四駕駛動力交通工具肇事逃逸罪，爰審
    酌被告行為對被害人造成之傷害、被告並無前科紀錄，有臺灣嘉義地方法院被告
    全國前案紀錄表、臺灣嘉義地方法院檢察署刑案資料查註紀錄表各一份在卷足憑
    、素行尚佳、然駕車肇事後棄受傷之被害人於不顧，其罪行甚重，其犯罪後已與
    被害人達成和解，賠償新台幣三萬元完畢，此有和解書一份在卷可憑（偵卷第九
    頁）、其犯罪後之態度等一切情狀，量處如主文所示之刑，並諭知易科罰金之折
    算標準。
據上論斷，應依刑事訴訟法第二百九十九條第一項前段，刑法第一百八十五條之四、
第四十一條第一項前段，罰金罰鍰提高標準條例第二項，判決如主文。
本案經檢察官劉仲慧到庭執行職務。
中      華      民      國    九十      年      九      月      七      日
                                      臺灣嘉義地方法院刑事第三庭
                                          法  官  蔡  廷  宜
右正本證明與原本無異。
如不服本判決，應於判決送達後十日內，向本院提出上訴狀。
中      華      民      國    九十      年      九      月      七      日
                                          書記官  尹  玉  琪
附錄本案論罪科刑法條全文：
刑法第一百八十五條之四
駕駛動力交通工具肇事，致人死傷而逃逸者，處六月以上五年以下有期徒刑。


司法院資訊處製作；財團法人民間司法改革基金會備份。
